【裁判字號】    90,訴,481
【裁判日期】    920613
【裁判案由】    毒品危害防制條例等
【裁判全文】
臺灣臺北地方法院刑事判決                          九十年度訴字第四八一號
    公  訴  人  臺灣臺北地方法院檢察署檢察官
    被      告  庚○○
    選任辯護人  黃明郎律師
右列被告因毒品危害防制條例案件，經檢察官提起公訴（九十年度偵字第三八八一號
、第三八八四號），本院判決如左：
    主  文
庚○○連續販賣第一級毒品，累犯，處無期徒刑，褫奪公權終身，扣案第一級毒品海
洛因貳包（淨重零點肆壹公克）沒收銷燬之。又共同變造國民身分證，足以生損害於
公眾及他人，累犯，處有期徒刑月，扣案變造之高貴福國民身分證壹枚沒收。又偽
造署押，足以生損害於公眾及他人，累犯，處有期徒刑柒月，如附表所示之署押沒收
。應執行無期徒刑，褫奪公權終身，扣案第一級毒品海洛因貳包（淨重零點肆壹公克
）沒收銷燬之，變造之高貴福國民身分證壹枚、如附表所示之署押沒收。
    事  實
一、庚○○綽號「阿亮」「亮兄」，前因肅清煙毒條例案件，經法院判處有期徒刑三
    年二月確定，於民國八十六年四月二日執行完畢，遽猶不知悔改，其因轉讓、施
    用毒品等案件，於八十九年間經法院分別判處有期徒刑並宣付強制戒治處分確定
    ，其為避免遭緝獲執行，於八十九年間某日，與綽號「毛頭」、真實姓名年籍不
    詳之成年男子，基於變造國民身分證之犯意聯絡，庚○○交付其所有照片及新臺
    幣（下同）二萬元之代價，由毛頭將不知情之高貴福國民身分證換貼庚○○之照
    片，，足以生損害於高貴福本人及戶政、警政機關對於戶口稽查、治安管理之正
    確性，上開變造完成之國民身分證旋交與庚○○持有，惟未曾持以行使。
二、庚○○於八十九年十一月十三日經臺灣基隆地方法院八十九年度毒聲字第一七０
    六號裁定停止強制戒治，所餘戒治期間付保護管束，竟基於意圖營利販賣第一級
    毒品海洛因之概括犯意，於戒治出所後之八十八年十一月間某日起，至九十年二
    月二十日晚間七時許止，以其所有0000000000號行動電話及向友人辛○○借用之0000000000號行動電話為聯絡工具，於臺北縣平溪鄉火車
    站附近、臺北縣平溪鄉○○村○○街廿五號庚○○之住處、臺北縣平溪鄉與石碇
    鄉交界處等地，以每次新臺幣（下同）一千元至三千元不等之代價，連續販賣第
    一級毒品海洛因與丙○○、丁○○、戊○○等人多次。迨至九十年二月二十一日
    晚間，丙○○因施用毒品案件為臺北市政府警察局信義分局員警己○○、甲○○
    等人查獲，丙○○向警供稱其所購買之毒品來源為庚○○，即由丙○○撥打前開
    0000000000號行動電話，向庚○○佯稱欲購買三千元之海洛因毒品，
    並約定於九十年二月二十二日凌晨二時三十分許在國道高速公路萬里交流道處見
    面取貨，庚○○不知有異，依約攜帶第一級毒品海洛因二包（淨重０‧四一公克
    ）、並指派不知情之乙○○駕駛庚○○所有車牌號碼為Ｇ４—九０八五號紅色自
    小客車前往前開約定地點，為在現場埋伏之警員己○○、甲○○等當場查獲而販
    賣未遂，並扣得前開第一級毒品海洛因二包（淨重０‧四一公克）及前開變造高
    貴福之國民身分證一枚。
三、又庚○○於前開為警查獲後，為求掩飾真實身分，竟基於偽造署押之犯意，於九
    十年二月二十二日凌晨四時許臺北市政府警察局信義分局刑事組之警訊筆錄、扣
    押證明筆錄、臺北市政府警察局信義分局權利告知單、逮捕通知單（含通知本人
    及通知親友二聯）、查獲涉嫌毒品危害防制條例毒品初步鑑驗報告單、口卡片影
    本及指紋卡片上，未得葉金樹之同意，接續偽簽葉金樹之簽名並按指印三十六枚
    （詳細偽造署押枚數如附表所示），冒充葉金樹本人，足以生損害於葉金樹及警
    察機關對於犯罪偵查之正確性，嗣因警查覺有異，欲將庚○○所蓋用指印之前開
    指紋卡片送比對，庚○○見狀坦認偽簽而為警查獲。
四、案經臺北市政府警察局信義分局報告臺灣臺北地方法院檢察署檢察官偵查起訴。
    理  由
一、訊據被告庚○○固坦承有前開變造國民身分證及偽造署押犯行，惟矢口否認有何
    販賣第一級毒品海洛因之犯行，辯稱：查獲當日丙○○打電話聯絡伊要購買毒品
    ，但伊並無販賣毒品，反想向丙○○購買毒品才約至查獲地點，未曾販賣第一級
    毒品海洛因與丙○○、戊○○、丁○○等人云云。經查：
    (一)被告如何於八十九年十一月間某日起至九十年二月二十日止，在臺北縣平溪鄉
      火車站附近、臺北縣平溪鄉○○村○○街廿五號庚○○之住處、基隆市安樂區
      ○○○路一六八號國道高速公路萬里交流道附近等地，以每次一千元至五千元
      不等之代價，連續販賣第一級毒品海洛因與丙○○、丁○○、戊○○等人多次
      等情，業據證人丁○○、丙○○、戊○○迭次各別證述明確，證人丁○○證稱
      ：「我都是向綽號『阿亮』男子購買，以行動電話0000000000及0
      000000000號聯絡，每次購買一小包新臺幣一千元至二千元不等。」
      「我於八十九年十一月中旬起陸續平均半個月向他購買一次毒品，前後共八次
      左右。」「我最後一次向他購買是九十年二月二十日晚上十九時左右，在臺北
      縣平溪鄉進入平溪入口處不遠不知名路旁，交易一小包海洛因新臺幣一千元。
      」「（（提示偵卷警訊筆錄並告以要旨）你之前稱有於八十九年十一月中旬至
      九十年二月二十日晚上七時跟庚○○買過海洛因，是否屬實？）是的。」「（
      你是跟庚○○買，還是跟庚○○合買毒品？）我是跟庚○○買，因為我沒有認
      識藥頭，而劉有認識之毒品來源。」等語綦詳（見偵三八八四卷第一四六頁反
      面、本院九十一年十一月二十六日訊問筆錄），證人丁○○前開證言中提及之
      0000000000號行動電話，經查八十八年六月七日起至八十九年十一
      月二十七日止之申裝人為辛○○，有臺灣大哥大股份有限公司法警０九一一０
      二七０號函一紙在卷可稽，訊之證人辛○○，其證稱：「（該行動電話你有無
      借給被告使用過？）有，八十八年八月被告剛從嘉義監獄出獄，有跟我借上開
      行動電話了一個禮拜左右，之後該手機就一直由我使用，沒有再給他人使用。
      」「（你是否認識丁○○？）不認識，也沒有接過他的電話。」等語（見本院
      九十一年八月十六日訊問筆錄），雖證人辛○○證稱借該行動電話與被告之時
      間為八十八年八月間，然其確有借用該行動電話與被告之情，可堪認定，證人
      丁○○於前開證述中明確指述被告販賣毒品之情，且所述與被告聯絡之000
      0000000號行動電話又確為被告曾使用者無誤，該行動電話於八十九年
      十一月二十七日、即證人丁○○前揭證稱向被告購買毒品之始日後始因故停機
      ，另所證毒品交易時間亦與被告出監時間（八十九年十一月十三日因停止戒治
      、所餘戒治期間付保護管束出監，有本院法務部被告在監在押資料表一紙在卷
      可稽）若合符節，是證人丁○○所證，顯非空言捏造而為，有其他積極證據佐
      證而具憑信性，堪為被告不利認定之依據。
    (二)次查：證人戊○○證稱：「（你所施用之毒品是向誰購買？每次購買數量多少
      ？價錢如何？請詳述。）分別向綽號『阿亮』、『萬金』之男子購買，每次二
      千元至五千元不等。」「（你於何時起向右記供述之人購買毒品？前後共幾次
      ？）八十九年十一月初起至九十年三月十三日止，前後已數不清的次數。」「
      （海洛因向誰買？）向綽號『阿亮』買的。」「（被告有無賣毒品給你？）有
      ，有時後我會去平溪山上找被告拿海洛因，平均每次二、三千元。」（見偵三
      八八四卷第一五０頁、本院九十一年一月二十九日、七月十六日訊問筆錄），
      且證人戊○○於九十年三月十八日經臺北市政府警察局少年警察隊持搜索票於
      其位在臺北縣深坑鄉土庫村土庫八二巷十弄四號四樓住處實行搜索，除扣得含
      有第二級毒品安非他命殘渣之吸食器二組，分裝袋一大包外，另當場扣得年曆
      記事簿一本，對此證人戊○○證稱：「該本一九九六年份記事簿內所記載內容
      ，實際年份是二０００年（即民國八十九年）起使用。但月份是依二０００年
      的月份起算。」等語（見偵三八八四卷第一五０頁），觀之上開年曆記事簿所
      載，證人戊○○於四月二十八日記載「基隆地法院刑事裁定八十九年度毒聲字
      第九一七號孝股停止戒治」，五月六日記載「戒治期滿媽寄三二０００元、亮
      兄二００００元」，核與卷附之本院法務部在監在押資料表載證人戊○○確於
      八十九年五月六日停止強制戒治出監之記載相符，堪信證人戊○○確將上開年
      曆記事簿依八十九年之日期逐日記載重要紀錄無誤，至辯護意旨以上開年曆記
      事簿於八十九年五月六日前、證人猶在監之時即有記載，遽謂該記事簿所載不
      實，謬指證人不可能於在監期間即使用該年曆記事簿記事云云，自無足採。又
      該年曆記事簿上有「阿亮」之聯絡電話：00000000、0000000
      0、0000000000、0000000000號，被告亦不否認其即為
      證人戊○○之年曆記事簿中所載「阿亮」，上開電話00000000、00
      000000均為家中電話，0000000000為其家中電話等語明確（
      見本院九十二年一月二十一日訊問筆錄），證人戊○○復明指其年曆記事簿上
      「亮兄」、「阿亮」即為被告（見本院九十一年一月二十九日訊問筆錄），又
      核閱前揭年曆記事簿，其中十一月二十四日、十二月十二日、十四日、十六日
      、十九日有「亮兄二千」「亮兄給一千」「亮兄硬二千（兄）、軟三千、空一
      千、二千自己」「亮兄給一千」「亮兄山上硬二千」「至山上亮兄止」等記載
      ，訊之證人戊○○證稱上開記事本中所謂「硬」係指安非他命、「軟」係指海
      洛因，均為其向被告購買毒品之紀錄（見本院九十一年一月二十九日、九十一
      年七月十六日訊問筆錄），況證人於九十年十二月二十四日之記事中更記載「
      少跟萬金、孔、嘉、亮接近，戒掉吧！不然死路一條」等文字，堪信上開記事
      簿所載，確為被告販賣海洛因與證人戊○○之紀錄無誤，而堪為證人戊○○前
      開證言之佐證。雖證人戊○○於本院訊問中證稱：沒有向被告買過安非他命云
      云（見本院九十一年七月十六日訊問筆錄），而與前開所稱「硬」係指安非他
      命等語不符，然證人戊○○仍明確證稱有向被告購買海洛因等情綦詳，其所證
      情節，亦與前開搜索即時扣得之筆記本記載內容相符，至被告是否有另販賣安
      非他命與戊○○，並非本件所應審酌者，此部分無從為被告有利之認定；又雖
      證人戊○○於前開警訊中證稱於八十九年十一月初某日起至九十年三月十三日
      止，向被告及綽號「萬金」之丙○○購買毒品，而被告係於八十九年十一月十
      三日始出監，九十年二月二十三日又因本案查獲而受羈押，至於丙○○則於九
      十年二月二十二日起執行觀察勒戒、強制戒治至同年十月四日等，有在監在押
      資料表一紙在卷可稽，似與戊○○所指購買毒品起迄日期不相一致，然查：證
      人戊○○所指稱之毒品來源有被告及丙○○二人，其前稱自八十九年十一月初
      某日起即購買，自有可能係指向丙○○購買之意，況證人購買毒品時間相隔達
      數月之久，購買毒品次數甚多，自難期其對於次數及起迄日期有極為清晰、完
      整之認識，亦難期證人戊○○除其所供稱之被告、丙○○外，並無因需毒孔急
      而向他人購買之情，矧被告販賣第一級毒品海洛因之詳細時間，復據證人戊○○記載於前開年曆記事簿中明確，是其所證購買毒品之起迄日期雖或有不確之
      處，尚難僅憑此即全然推翻證人前開有其他積極證據佐證之證述，而為被告有
      利之認定。至被告另辯稱其與證人戊○○有因施作住家水電工程、引發金錢糾
      紛而有嫌隙，並聲請向臺灣基隆戒治所調閱戊○○於戒治期間有無收受所外匯
      寄金錢、匯票之紀錄，經函詢該所，戊○○於八十九年一月十四日固確有收受
      庚○○寄送一萬四千元之紀錄，有臺灣基隆戒治所九十一年七月廿六日基戒泰
      總字第０九一０００一０八三號函一紙在卷可稽，然憑此實不足以認定二人間
      有何嫌隙，況被告亦不諱言於其出監後有多次以金錢資助證人戊○○，並代許
      某墊付修理機車之欠款，且家中有何水電工程亦要求證人前來施作等語（見本
      院九十一年三月十二日訊問筆錄），是其空言辯稱與戊○○有嫌隙而遭其構陷
      、前開記事簿所載即為其金錢支助戊○○之紀錄云云，自相矛盾，亦均無足採
      。
    (三)又查：證人丙○○亦證稱：其於九十年二月二十二日為警查獲前七、八個月至
      半年期間曾向被告在平溪火車站附近或平溪較沒有人煙的地方購買海洛因等語
      ，且查：證人丙○○前因遭張宏銘指證有販賣毒品之犯行，於九十年二月二十
      一日晚間，為臺北市政府警察局信義分局員警己○○、甲○○等人查獲，隨即
      帶往臺北縣瑞芳鎮○○○○路附近欲查捕丙○○所供毒品來源，因久候不果，
      丙○○遂聯絡被告，佯稱欲購買第一級毒品海洛因，約定在基隆市安樂區○○○路一六八號國道高速公路萬里交流道見面取貨，被告與乙○○駕駛車牌號碼
      為Ｇ４—九０八五號紅色自小客車前往，為警當場查獲，並於上開車內扣得第
      一級毒品海洛因二包（淨重０‧四一公克）等情，除據證人丙○○、查獲員警
      己○○、甲○○證述明確外，並有扣案第一級毒品海洛因二包（淨重０‧四一
      公克）、被告所有0000000000號行動電話通聯紀錄（證人丙○○所
      有0000000000號行動電話於九十年二月二十二日凌晨零時三十八分
      、一時五十七分、二時零一分、二時十三分許均有撥打上開行動電話與被告之
      紀錄）在卷可稽，且前揭扣案毒品二包經鑑驗，淨重０‧四一公克，確呈第一
      級毒品海洛因陽性反應，有法務部調查局鑑定通知書一紙在卷可稽，訊之被告
      雖不否認有與丙○○約定於查獲地點會面，然辯稱該毒品係同車前往之友人乙○○所有云云，乙○○亦證稱扣案毒品為其於基隆市○○路購得，由其藏放於
      汽車座墊椅套下方，查獲當時正要前往萬里交流道附近的大賣場購物云云（見
      偵三八八一號卷第九頁、本院九十一年七月四日訊問筆錄），然查：證人己○○於偵訊中證稱：「我們就搜車，並在駕駛座下搜出分裝好的毒品，：：乙○○並沒有說毒品海洛因是他的，庚○○也沒承認是他的：：，我們當時把庚○○和乙○○放在同一個偵訊室無法隔開，因為別的同事也在辦案，在我們查證
      之時，他們二人是有交談的機會：：一直到天亮六點多，乙○○才承認那二包
      毒品是他的。」等語（見偵三八八四號卷第一八九頁），證人甲○○更證稱：
      「（查獲海洛因二包時，是否有問該毒品是誰的？）我記得乙○○有說是庚○○的。」等語（見本院九十一年一月二十九日訊問筆錄），且乙○○於偵訊中
      證稱：「我當天是當他（指被告）的司機，幫他開車，開他的車，在基隆市被
      警察抓。」等語（見偵三八八一號卷第七十九頁反面），是乙○○承認扣案毒
      品為其所有之證述，是否可信，即非無疑；況證人丙○○於上開與被告聯絡之
      電話通訊中，均曾與被告談及要向被告購買三千元第一級毒品海洛因之情，業
      據證人丙○○、己○○、甲○○均證述綦詳，且被告於歷次警、偵訊及本院訊
      問中亦供承證人丙○○於電話中確向其稱要購買第一級毒品海洛因等情無諱，
      對於丙○○於電話中向被告稱欲購買毒品而約定地點，被告何以前往赴約，被
      告先辯稱：「（你於九十年二月二十一日二十一時許至二十二日二時三十分有
      接聽、撥打0000000000號行動電話？）有，係丙○○播出打來一通
      ，我再打丙○○的電話，玩弄他。」「（昨天是丙○○打你大哥大調你出來？
      ）是我接聽的，他打我0000000000的大哥大，後來我打回他的大哥
      大玩弄他。」云云（見偵三八八一號卷第五頁反面、第八十頁反面），嗣辯稱
      ：「他第一次確實打電話給我要向我購買新臺幣三千元，但我第二通回話確實
      是我約他在萬里交流道等我，但我並不是要賣海洛因給他，只是約丙○○到萬
      里交流道質問為何要向我買毒品。（依邏輯你為何不予電話中回絕？）因我覺
      得奇怪，他為何要向我買毒品。」云云（見偵三八八四號卷第九七頁），後又
      辯稱：「當時他說要『三張』，我說沒有，後來我跟他講到萬里交流道時再打
      電話給我，因他親戚找我，所以我才打電話回去。」云云（見偵三八八四號卷
      第一八０頁反面），迄於本院調查中，除供稱要詢問證人丙○○之親戚阿文找
      伊何事外，另供稱約定丙○○至查獲地點是想向丙○○購買毒品云云（見本院
      九十一年三月十二日訊問筆錄），被告就何以與丙○○約定於查獲地點見面一
      節，先後所供迥異，且所述為了質問丙○○為何要向伊購買毒品，或為了詢問
      丙○○之親戚「阿文」找伊何事云云，縱令屬實，衡情均無特意與丙○○約定
      地點見面之必要，又既係丙○○向被告佯稱欲購買毒品，被告自應知悉丙○○
      手中並無毒品可用始會向伊聯絡購買，竟反因擬向丙○○購買毒品而與之約定
      會面，所供亦大違常情而不足採，足見被告前開辯詞，均為匿飾卸責之詞而不
      足採，丙○○表示欲向之購買毒品與之約定見面，被告竟然依約到場，又未能
      提出何以與丙○○約定並到場之符合情理之解釋，並為警在其駕駛之車上查獲
      海洛因毒品二包，嗣又為掩飾真實身分而以葉金樹之名應訊（詳如後述），足
      見被告確係因欲販賣海洛因毒品而前往與丙○○赴約，參以被告先前即有多次
      販賣毒品之犯行，是丙○○雖係為配合警方查緝被告庚○○而佯稱欲購買海洛
      因，不能真正完成買賣行為，然被告之販賣犯意顯於丙○○佯稱購買之前即已
      存在，丙○○之要約不過為被告提供販賣海洛因行為之機會，允非所謂陷害教
      唆而無證據能力之情形，其已著手實施販賣行為，雖不能賣出，仍屬販賣未遂
      （最高法院八十六年台上字第三四九七號判決意旨參照）。至證人丙○○於警
      、偵訊及本院訊問中，對於歷次向被告購買海洛因金額、次數之證述內容並非
      全然一致，且證述開始購買毒品之時間，被告仍在執行強制戒治中，有前開在
      監在押資料表一紙可據，雖有上開歧異之處，然證人丙○○仍迭次證稱被告有
      販賣第一級毒品海洛因之情明確，況訊之證人丙○○亦不諱言除被告外，尚有
      向另一綽號「阿海」之人購買毒品（見偵三八八四號卷第一七一頁反面），九
      十年二月二十一日晚間，丙○○復曾帶同查獲員警前往臺北縣瑞芳鎮○○○○
      路附近埋伏欲查緝另一名毒販等情，業經本院審認如前，是其對於詳細毒品之
      交易金額、起迄時間，因時間久遠、與多數毒販交易次數頻密而無法為明確清
      晰之記憶，自與常理無違，且證人丙○○前開證詞復有被告赴約而為警查獲本
      件扣案海洛因之證據可資佐證，自無從僅以時間、金額、次數之歧異，逕推翻
      證人丙○○之證詞不採；又毒品市場因法令明禁，交易混亂，往往有互通有無
      、為求「應急」而互相交易毒品之情，是證人丙○○是否有另販賣毒品與張宏
      銘等人之情，核與被告是否販賣毒品無關，辯護意旨徒以證人張宏銘證稱證人
      丙○○有販賣毒品之犯行，別無其他積極證據佐證，遽行臆測被告不可能販賣
      毒品與丙○○、且丙○○係為換取檢警不予追究其販賣毒品犯行而故為不實之
      證述云云，自無足採。又關於證人丙○○先前有無使用0000000000
      號行動電話與被告聯繫販賣毒品、查獲員警甲○○、己○○等有無在被告與丙○○聯絡販賣毒品之際錄音存證、甲○○、己○○是否能聽見被告與丙○○聯
      絡之詳細內容，均與被告究有無販賣毒品犯行無涉，縱證人丙○○、甲○○、
      己○○就上開細節所證內容與查證結果不盡相符或無從佐證，亦不能改為被告
      有利之認定。海洛因為毒品危害防制條例明令嚴禁之第一級毒品，物稀價昂、
  倘無利益可圖，被告不顧警方查緝，多次販賣與丁○○、戊○○、丙○○，是
      其有圖利之意，已可確認。綜上所述，被告確有連續販賣第一級毒品海洛因與
      丁○○、戊○○、丙○○之犯行，可堪認定。至公訴意旨另認被告前開持以販
      賣之第一級毒品係向綽號「阿山」、「阿猴」二人販入云云，惟此僅有被告於
      偵訊時之供述（見偵三八八四號卷第一八一頁反面），且細繹其供述內容，係
      供稱向阿山、阿猴二人購買毒品供己施用，尚無從認定係「販入」第一級毒品
      海洛因之自白，且又無其他積極證據可資佐證，不能排除被告以其他方式取得
      毒品再為本件轉售行為之可能，無從逕認有販入毒品之犯行，附此敘明。
    (四)另訊之被告坦承於八十九年間某日，與綽號「毛頭」、真實姓名年籍不詳之成
      年男子，基於變造國民身分證之犯意聯絡，由被告交付其所有照片及二萬元之
      代價，再由毛頭將不知情之高貴福國民身分證換貼被告照片，變造完成後交與
      被告持有，及為警查獲後，於九十年二月二十二日凌晨四時許臺北市政府警察
      局信義分局刑事組之警訊筆錄、扣押證明筆錄、臺北市政府信義分局權利告知
      單、逮捕通知單（含通知本人及通知親友二聯）、查獲涉嫌毒品危害防制條例
      毒品初步鑑驗報告單、口卡片影本及指紋卡片上，未得葉金樹之同意，偽簽葉
      金樹之簽名並按指印，冒充葉金樹本人應訊等情，並有扣案變造高貴福之國民
      身分證一只，附表所示文件等可資佐證，應認被告上開自白與事實相符，其變
      造國民身分證、偽造署押犯行，自足可使高貴福、葉金樹二人有遭受誤認之危
      險，且易使戶政、警政機關於戶口查察、犯罪偵查方面產生不正確之結果而有
      損害，可以認定。被告否認於取得變造之國民身分證後有何持以行使之犯行，
      亦無其他積極證據可資認定，無從進而論處行使之犯行。綜上，被告變造國民
      身分證、偽造署押之犯行亦堪以認定。本件事證明確，被告犯行均堪以認定，
      應依法論科。
二、核被告所為，係犯毒品危害防制條例第四條第一項之販賣第一級毒品罪，刑法第
    二百十二條變造國民身分證罪、第二百十七條第一項偽造署押罪，被告與綽號「
    毛頭」、真實姓名年籍不詳之成年男子就上開變造國民身分證之犯行，基於共同
    犯罪之意思聯絡，相互謀議，而推由「毛頭」下手實施，均為共同正犯；又被告
    雖多次偽造葉金樹之署押於如附表所示之文件上，然其多次偽造署押之行為係同
    時地密接實施，侵害同一法益，各行為之獨立性極為薄弱，依一般社會健全觀念
    ，在時間差距上，難以強行分開，在刑法評價上，以視為數個舉動之接續施行，
    合為包括之一行為予以評價，較為合理，應屬接續犯，而為包括之一罪。被告多
    次販賣第一級毒品犯行（含為警查獲時之未遂犯行），時間緊接、方法相近、觸
    犯構成犯罪要件相同之罪名，顯係基於概括犯意，應依連續犯之規定論以一罪，
    但因該罪最輕本刑為無期徒刑，不另加重。被告所犯販賣第一級毒品、變造國民
    身分證、偽造署押各罪間，犯意各別、罪名有異，應分論併罰。查被告前因肅清
    煙毒條例案件，經法院判處有期徒刑三年二月確定，於八十六年四月二日執行完
    畢，有臺灣高等法院檢察署刑案紀錄簡覆表一紙在卷可稽，其受有期徒刑之執行
    完畢，五年內再犯本件有期徒刑以上之各罪，均為累犯，除販賣第一級毒品犯行
    其法定刑為死刑或無期徒刑，依法不得加重外，餘均依法加重其刑。爰審酌被告
    前因多次施用、轉讓毒品犯行，為法院判處有期徒刑在案，有前開臺灣高等法院
    檢察署刑案紀錄簡覆表一紙可考，竟不知悛悔向善，再為本件販賣毒品犯行，足
    見其素行惡劣，全無改過遷善之心，嗣後矢口否認販賣毒品犯行、犯後態度不佳
    ，販賣第一級毒品海洛因多次，嚴重戕害他人身心健康，所生危害甚鉅，且其為
    求逃避查緝，竟變造他人國民身分證及偽造他人署押等情，量處如主文所示之刑
    ，並依刑法第五十一條第四款規定定其應執行之刑，及宣告褫奪公權終身。扣案
    第一級毒品海洛因二包（淨重０‧四一公克），爰依毒品危害防制條例第十八條
    第一項前段規定沒收銷燬之，扣案變造高貴福國民身分證一枚，為被告所有，供
    犯罪所得之物，爰依刑法第三十八條第一項第三款沒收之，如附表所示之偽造署
    押三十六枚（含偽造簽名九枚、指印二十七枚），依刑法第二百十九條規定沒收
    之。
據上論斷，應依刑事訴訟法第二百九十九條第一項前段，毒品危害防制條例第四條第
一項、第十八條第一項前段，刑法第十一條前段、第二十八條、第五十六條、第二百
十二條、第二百十七條第一項、第三十七條第一項、第五十一條第四款、第三十八條
第一項第三款、第二百十九條、罰金罰鍰提高標準條例第一條前段，判決如主文。
本案經檢察官盧筱筠到庭執行職務
中      華      民      國    九十二    年      六      月     十三     日
                                      臺灣臺北地方法院刑事第八庭
                                          審判長法  官  林銓正
                                                法  官  曾正龍
                                                法  官  張永宏
右正本證明與原本無異。
如不服本判決，應於判決送達後十日內，向本院提出上訴狀。
                                                書記官  高永珍
中      華      民      國    九十二    年      六      月     十三     日
附錄本件論罪科刑法條全文
毒品危害防制條例第四條第一項
製造、運輸、販賣第一級毒品者，處死刑或無期徒刑；處無期徒刑者，得併科新台幣
一千萬元以下罰金。
刑法第二百一十二條
偽造、變造護照、旅券、免許證、特許證及關於品行、能力服務或其他相類之證書、
介紹書，足以生損害於公眾或他人者，處一年以下有期徒刑、拘役或三百元以下罰金
。
刑法第二百一十七條第一項
偽造印章、印文或署押，足以生損害於公眾或他人者，處三年以下有期徒刑。
附表
┌──┬──────────────┬─────────────────┐
│編號│文件名稱                    │偽造署押枚數                      │
├──┼──────────────┼─────────────────┤
│ 一 │九十年二月二十二日凌晨四時臺│葉金樹簽名二枚、指印二枚          │
│    │北市政府警察局信義分局刑事組│                                  │
│    │警訊筆錄                    │    │
├──┼──────────────┼─────────────────┤
│ 二 │臺北市政府警察局信義分局告知│葉金樹簽名一枚、指印一枚          │
│    │（刑事訴訟法第九十五條規定事│                                  │
│    │項之告知）                  │                                  │
├──┼──────────────┼─────────────────┤
│ 三 │臺北市政府警察局信義分局通知│葉金樹簽名二枚、指印二枚          │
│    │（逮捕通知）（含通知本人及親│                                  │
│    │友二聯）                    │                                  │
├──┼──────────────┼─────────────────┤
│ 四 │扣押證明筆錄                │葉金樹簽名二枚                    │
├──┼──────────────┼─────────────────┤
│ 五 │臺北市政府警察局信義分局查獲│葉金樹簽名一枚、指印一枚          │
│    │涉嫌毒品危害防制條例「毒品」│                                  │
│    │初步鑑驗報告單        │                                  │
├──┼──────────────┼─────────────────┤
│ 六 │口卡片影本左側              │葉金樹簽名一枚、指印一枚          │
├──┼──────────────┼─────────────────┤
│ 七 │葉金樹指紋卡片              │葉金樹指印二十枚                  │
├──┴──────────────┼─────────────────┤
│    合計                          │葉金樹簽名九枚、指印二十七枚      │
└─────────────────┴─────────────────┘


司法院資訊處製作；財團法人民間司法改革基金會備份。
